臺灣花蓮地方法院刑事判決
110年度訴字第180號
公  訴  人  臺灣花蓮地方檢察署檢察官
被      告  林孟毅


            邱彥浩


上列被告因妨害秩序等案件，經檢察官提起公訴（110年度偵字
第1765號），被告於本院準備程序中就被訴事實為有罪之陳述，
經告知簡式審判程序之旨，並聽取當事人之意見後，本院合議庭
裁定由受命法官獨任依簡式審判程序審理，判決如下：
    主  文
林孟毅犯在公共場所聚集三人以上下手實施強暴罪，處有期徒刑
柒月。緩刑貳年，並應依附表所示方式賠償陳宥叡。
邱彥浩犯在公共場所聚集三人以上下手實施強暴罪，處有期徒刑
柒月。緩刑貳年，並應依附表所示方式賠償陳宥叡。
    犯罪事實及理由
一、被告林孟毅、邱彥浩所犯為死刑、無期徒刑、最輕本刑為三
    年以上有期徒刑之罪或高等法院管轄第一審案件以外之罪，
    其於準備程序中，先就被訴事實為有罪之陳述，經告知簡式
    審判程序之旨，並聽取當事人之意見後，本院合議庭裁定由
    受命法官獨任行簡式審判程序，且依刑事訴訟法第273條之2
    規定，簡式審判程序之證據調查，不受同法第159條第1項、
    第161條之2、第161條之3、第163條之1及第164條至第170條
    規定之限制，先予敘明。
二、本案犯罪事實及證據，除證據部分補充「被告林孟毅、邱彥
    浩於本院準備程序之自白」外，餘均引用如附件起訴書之記
    載。
三、論罪科刑：
  ㈠核被告2人所為，均係犯刑法第150條第1項後段在公共場所聚
    集三人以上下手實施強暴罪、同法277條第1項傷害、同法第
    304條第1項強制罪，一行為觸犯數罪名，為想像競合犯，均
    應從一重之在公共場所聚集三人以上下手實施強暴罪處斷。
  ㈡本案犯罪構成要件須聚集三人以上，性質上屬於聚合犯，並
    應以在場共同實施或在場參與分擔實施犯罪之人為限，故被
    告2人及年籍不詳之人，均在場參與實施上開犯行，彼等間
    有犯意聯絡及行為分擔，均應論以共同正犯，但依刑法條文
    有「結夥三人以上」者，其主文之記載並無加列「共同」之
    必要（最高法院79年度台上第4231號判決意旨參照），是本
    條文以「聚集三人以上」為構成要件，應為相同解釋，方為
    適論。
  ㈢爰以行為人之責任為基礎，審酌被告林孟毅不滿告訴人陳宥
    叡指責其女友，未思以和平理性之方式處理，遂找與告訴人
    無冤仇之被告邱彥浩及其他年籍不詳之人在公共場所聚集三
    人以上，對告訴人施以強暴脅迫，並限制告訴人自由離去之
    權利，亦造成告訴人受傷，且影響社會安寧秩序，渠等所為
    自應予非難；惟念及被告2人均無任何前案紀錄，素行尚可
    ，犯後均坦承犯行，反省自身錯誤，且均已與告訴人當庭調
    解成立，願意彌補自身過錯，兼衡被告林孟毅大學就學中、
    由家中支出生活費用、與父親同住；被告邱彥浩高中畢業、
    無業、與母親同住之生活狀況，並審酌其等之犯罪動機、目
    的、手段及所生危害等一切情狀，分別量處如主文所示之刑
    。
  ㈣緩刑考量
　　⒈被告2人前均未曾因故意犯罪受有期徒刑以上刑之宣告，有
      臺灣高等法院被告前案紀錄表在卷可憑，本院審酌被告2
      人與告訴人雖已和解，然本案緣起係被告林孟毅僅對告訴
      人心生不滿、被告邱彥浩應邀一同前往，即聚眾發生衝突
      ，如以單純科處短期自由刑之方式處罰被告2人，對於避
      免被告2人未來再犯與否，並無顯然實質助益，本諸被告2
      人於本院準備程序均已認罪，尚有悔意之前提，本院認為
      若能在以較高刑期之擔保下，附條件令被告2人得以反省
      自身錯誤，並在緩刑期間內，警惕被告謹言慎行不再觸法
      ，更能避免被告2人再犯罪，本案特別預防之效益，顯高
      於一般預防，本院認為被告經此偵、審程序及刑之宣告後
      ，應已知所警惕，無再犯之虞，認以暫不執行其刑為當，
      爰依刑法第74條第1項第1款之規定，予以宣告緩刑2年，
      以勵自新。
　　⒉另為督促被告2人確實履行如附表所示調解筆錄內容，兼顧
      本案告訴人之權益，並確保緩刑之宣告能收具體之成效，
      併依同法第74條第2項第3款規定，命被告2人均應依如附
      表所示本院110年度刑移調字第21號調解成立筆錄所載內
      容，支付損害賠償予告訴人，以觀後效。又此部分乃緩刑
      宣告附帶之條件，依刑法第74條第4項規定，上開緩刑條
      件內容得為民事強制執行名義，且被告2人於本案緩刑期
      間，倘違反上開緩刑負擔，情節重大，足認原宣告之緩刑
      難收其預期效果，而有執行刑罰之必要，得依刑法第75條
      之1第1項第4款規定撤銷其緩刑之宣告，附此敘明。
據上論斷，應依刑事訴訟法第273條之1第1項、第299條第1項前
段、第454條第2項，判決如主文。
本案經檢察官張君如提起公訴，檢察官蕭百麟到庭執行職務。
中　　華　　民　　國　　110 　 年　　11　　月　　23　　
日
　　　　　　　　　刑事第五庭        法　官　邱韻如
以上正本證明與原本無異。
如不服本判決應於收受送達後20日內向本院提出上訴書狀，並應
敘述具體理由。其未敘述上訴理由者，應於上訴期間屆滿後20日
內向本院補提理由書(均須按他造當事人之人數附繕本)「切勿逕
送上級法院」。告訴人或被害人如對於本判決不服者，應具備理
由請求檢察官上訴，其上訴期間之計算係以檢察官收受判決正本
之日期為準。因疫情而遲誤不變期間，得向法院聲請回復原狀。
中　　華　　民　　國　　110 　年　　11　　月　　24　　日

                                書記官  呂姿穎

附錄本案論罪科刑法條：
【刑法第150條】
在公共場所或公眾得出入之場所聚集三人以上，施強暴脅迫者，
在場助勢之人，處一年以下有期徒刑、拘役或十萬元以下罰金；
首謀及下手實施者，處六月以上五年以下有期徒刑。
犯前項之罪，而有下列情形之一者，得加重其刑至二分之一：
一、意圖供行使之用而攜帶兇器或其他危險物品犯之。
二、因而致生公眾或交通往來之危險。
【刑法第304條】
以強暴、脅迫使人行無義務之事或妨害人行使權利者，處三年以
下有期徒刑、拘役或九千元以下罰金。
前項之未遂犯罰之。
【刑法第277條】
傷害人之身體或健康者，處五年以下有期徒刑、拘役或五十萬元
以下罰金。
犯前項之罪，因而致人於死者，處無期徒刑或七年以上有期徒刑
；致重傷者，處三年以上十年以下有期徒刑。
【附表】本院110年度刑移調字第21號調解筆錄內容
一、林孟毅應給付陳宥叡新臺幣（下同）壹拾萬元，給付方式：共分10期給付，第1期於民國110年12月31日前給付壹萬元，第2期至第10期，按月於每月末日前給付壹萬元至全部清償完畢為止，匯入陳宥叡所指定之帳戶（帳號詳卷）。上開給付若有一期不履行，尚未到期部分視為全部到期。 二、邱彥浩應給付陳宥叡伍萬元，給付方式：共分5期給付，第1期於110年12月31日前給付壹萬元，第2期至第5期，按月於每月末日前給付壹萬元至全部清償完畢為止，匯入陳宥叡所指定之帳戶（帳號詳卷）。上開給付若有一期不履行，尚未到期部分視為全部到期。 
【附件】
臺灣花蓮地方檢察署檢察官起訴書
                                     110年度偵字第1765號
　　被　　　告　林孟毅　
　　　　　　　　邱彥浩　
上列被告因妨害秩序等案件，業經偵查終結，認應提起公訴，茲
將犯罪事實及證據並所犯法條分敘如下：
　　　　犯罪事實
一、林孟毅因不滿陳宥叡指責林孟毅女友之工作態度，竟與邱彥
    浩及真實姓名年籍均不詳之成年男子3名共同基於傷害、強
    制、在公共場所聚集3人以上施強暴脅迫之犯意聯絡，於民
    國109年12月11日23時19分許，由林孟毅指示邱彥浩與真實
    姓名年籍均不詳之成年男子1名，前往陳宥叡位在花蓮縣○○
    市○○路00號之○○○夜市000攤位，將陳宥叡拖行、抱、抬至上
    址○○○夜市000攤位後方山坡地，再由林孟毅、邱彥浩及真實
    姓名年籍均不詳之成年男子3名共同徒手毆打陳宥叡，而以
    上開強暴方式，妨害陳宥叡離去之行動自由，且達妨害該處
    秩序安寧之程度，並致陳宥叡受有唇部擦挫傷、口腔及牙齦開
    放性傷口、臉頸部位擦挫傷、腹壁鈍挫傷、膝部擦挫傷、足
    部鈍挫傷、左上中間門牙鬆動之傷害，並因而產生急性壓力
    反應、有焦慮之適應障礙症。
三、案經陳宥叡訴由花蓮縣警察局花蓮分局報告偵辦。
　　　　證據並所犯法條
一、證據清單及待證事實：
編號 證據名稱 待證事實 1 被告林孟毅於警詢及偵查中之供述。 ⒈坦承有於109年12月11日22時許，前往告訴人陳宥叡所任職位在花蓮縣○○市○○路00號之○○○夜市000攤位，並因告訴人批評被告林孟毅之女友0000000B工作態度乙事發生爭執之事實，惟矢口否認有何上開犯行，辯稱：當天講完就離開夜市前往○○○路000巷女友住處，並未出門，被告邱彥浩與真實姓名年籍均不詳之男子於109年12月11日23時19分許，將告訴人拖行至山坡地時，我不在場，我也沒有毆打告訴人，係事後才知悉被告邱彥浩等人有攻擊告訴人云云。 ⒉於109年12月11日23時19分許，抬走告訴人其中一人為被告邱彥浩之事實。 2 被告邱彥浩於警詢及偵查中之供述。 坦承有於犯罪事實欄所示時、地，與真實姓名年籍均不詳之成年男子將告訴人拖行、抱、抬至上址○○○夜市000攤位後方山坡地，並徒手毆打告訴人之事實。 3 證人即告訴人陳宥叡於警詢及偵查中之證述。  全部犯罪事實。 4 證人0000000A（92年00月出生，真實姓名年籍詳卷）於警詢及偵查中之證述。 1.告訴人有於前揭時、地遭真實姓名年籍均不詳之男子約3名拖行至○○○夜市000攤位後方山坡地之事實。 2.證人0000000A聽聞告訴人呼救，前往○○○夜市000攤位後方山坡地時，被告林孟毅及真實姓名年籍均不詳之成年男子2名接近證人0000000A，並要求證人0000000A勿靠近，證人0000000A返回攤位報警後，見告訴人返回攤位且頭部流血之事實。 ⒊被告林孟毅之女友0000000B（93年0月出生，真實姓名年籍詳卷）於109年12月12日23時35分許，曾透過通訊軟體Messenger傳送內容為「我男友說他昨天有凶你跟你道歉」、「別人問就說不知道就好」等詞之事實。 5 證人0000000B於警詢之證述。 證明被告林孟毅知悉告訴人曾在通訊軟體LINE工作群組指責證人0000000B請假乙事之事實。 6 告訴人所提供通訊軟體LINE截圖2張。 告訴人曾透過通訊軟體LINE工作群組指責證人0000000B工作態度乙事之事實。 7 證人0000000A所提供與證人0000000B之通訊軟體Messenger對話紀錄截圖1張。 證人0000000B曾於109年12月12日23時35分許，透過通訊軟體Messenger傳送內容為「我男友說他昨天有凶你跟你道歉」、「別人問就說不知道就好」等詞予證人0000000A之事實，佐證證人0000000A證述被告林孟毅在告訴人遭拖行及毆打時在場乙節為真之事實。 7 109年12月11日軒轅派出所監視器畫面時間表、監視器錄影光碟、本署110年6月1日當庭勘驗筆錄1份。 佐證本案全部犯罪事實。 8 衛生福利部花蓮醫院診斷證明書、遠東牙醫診斷證明書、悅增身心診所診斷證明書各1份。 證明告訴人因被告2人及其餘真實姓名年籍不詳之成年男子上開犯行，受有如犯罪事實欄所示傷害之事實。 
二、核被告林孟毅、邱彥浩所為，均係犯刑法第304條第1項之強
    制、同法277條第1項傷害、同法第150條第1項後段之妨害秩
    序罪嫌。被告2人與真實姓名年籍均不詳之成年男子3名就上
    開犯行間，有犯意聯絡及行為分擔，請論以共同正犯。被告
    2人所為上開強制、傷害及妨害秩序罪之犯行，因行為及時間
    有相當程度重疊，應屬一行為觸犯數罪名之想像競合犯，請依
    刑法第55條之規定，從一重處斷。
三、依刑事訴訟法第251條第1項提起公訴。　　
    此　致
臺灣花蓮地方法院
中　　華　　民　　國　 110　　年　　9 　　月　　14　　日
　　　　　　　　　　　　　　　檢　察　官　張 君 如